臺灣士林地方法院民事判決　　　　　　　94年度小上字第16號
上　訴　人　華華即台北市私立ㄚㄚ托兒所
被上訴人　　林文正即英格爾顧問企業社
訴訟代理人　乙○○
上列當事人間請求給付報酬事件，上訴人對於中華民國93年12月
7 日本院內湖簡易庭93年度湖小字第1127號第一審判決提起上訴
，本院於94年9 月15日言詞辯論終結，判決如下：
    主  文
原判決命上訴人給付逾新台幣壹仟陸佰肆拾捌元部分，及該部分
假執行之宣告暨訴訟費用負擔均廢棄。
上列廢棄部分被上訴人在第一審之訴駁回。
其餘上訴駁回。
第一、二審訴訟費用新台幣貳仟伍佰元由被上訴人負擔新台幣貳
仟壹佰元，餘由上訴人負擔。
    事實及理由
一、被上訴人起訴主張：兩造於民國92年7 月9 日簽訂美語教育
    承攬合約，由被上訴人承攬上訴人托兒所「幼兒美語」及「
    安親班美語」之教授課程，約定採月費制，每月5 日為付款
    日，遇例假日則順延，而「幼兒美語」、「安親班美語」之
    月費分別為新台幣（以下同）35,000元、12,000元，若被上
    訴人因故停課，扣除方法為：「月費除以當月天數乘當月停
    課天數等於當月扣除金額」，若為上訴人因素停課，則費用
    不變。當時上訴人曾抱怨收費不公，嗣改為按上訴人建議：
    「月費除以當月該上課天數乘當月實際上課天數等於當月課
    程費用」方式計算。上訴人應給付93年1 月款項為34,575元
    （含幼兒補課費用），但上訴人僅給付24,258元，其餘10,3
    17元迄未給付，爰依承攬契約，求為判決命上訴人給付10,3
    17元，及自支付命令送達翌日起至清償日止，按年息5%計算
    之利息等語。上訴人則以：被上訴人訴訟代理人乙○○有同
    意國定假日均補課，且93年1 月課程上課至1 月16日，被上
    訴人請求整個月之費用並不合理等語資為抗辯。
二、本件原審對於被上訴人之請求，判決被上訴人全部勝訴，上
    訴人全部聲明不服，求為廢棄原判決，被上訴人之請求均駁
    回。被上訴人則求為判決駁回上訴。
三、本件不爭執之事實：
  (一)兩造於92年7月9日簽訂系爭合約書，由被上訴人承攬上訴人
    托兒所「幼兒美語」及「安親班美語」之教授課程，約定採
    月費制，每月5 日為付款日，遇例假日則順延，而「幼兒美
    語」、「安親班美語」之月費分別為35,000元、12,000元，
    收費計算方式為：月費÷當月上課天數×當月實際上課天數
    。
  (二)上訴人托兒所92年上學期課程自92年8月1日開始，至93年1
    月20日結束，其中幼兒美語課程自92年9 月1 日起，安親美
    語課程自92年9 月8 日起，均於93年1 月16日結束，幼兒美
    語曾於93年1 月6 日進行補課；而92年下學期課程自93年1
    月27日開始，至93年7 月30日結束。
  (三)被上訴人自93年1月16日之後即未再向上訴人提供課程教授
    服務。
  (四)「幼兒英語」每週一、三、四、五上課，93年1 月實際上課
    天數為2 、5 、6 、7 、8 、9 、12、14、15、16日，共計
    10天。「安親英語」每週一、三、五上課，93年1 月實際上
    課天數為2 、5 、7 、9 、12、14、16日，共計7 天。
  (五)93年1 月份之報酬，上訴人已給付面額24,258元之支票1 張
    。
    以上事實有美語教育承攬合約書、台北市私立ㄚㄚ托兒所92
    學年度上學期美語課程排課表及兒童安親美語排課表、支票
    影本等件在卷可稽，且為兩造所不爭執，自可信為真實。
四、本件之爭執點在於93年1 月份之報酬究應如何計算？國定假
    日是否列入應上課天數？茲論述如下：
  (一)本件兩造所簽訂之系爭合約第1 條雖載合約期間為92年7 月
    9 日至93年1 月31日（見原審卷第14頁），惟合約書第10條
    第3 項另定：「本合約為試用合約，有效期間為一學期。」
    （見原審卷第15頁），該2 條之規定雖不盡相符，惟綜觀系
    爭合約意旨，第1 條約定期間應僅為概括、大約之期間，精
    確之合約期間應以第10條第3 項為斷，而上訴人排定之92年
    上學期美語課程至93年1 月16日結束，亦有上訴人92年上學
    期行事曆可稽（見原審卷第39頁），故系爭合約之合約期間
    應至93年1 月16日止。
  (二)系爭合約並未明定國定假日是否列入應上課天數，被上訴人
    主張國定假日非屬應上課天數，上訴人則抗辯因被上訴人所
    派老師並非專職教師，不得享有國定假日，且被上訴人同意
    國定假日補課，故國定假日亦屬應上課天數等語。經查：證
    人即受被上訴人指派至上訴人托兒所任教之英語老師甲○○
    已證稱：92年10月10日國慶日（星期五）停課，因上訴人要
    求補課，經被上訴人教學顧問黃淳娟同意於10月14日補上幼
    兒美語，於10月23日補上安親美語等語在卷。另92年9 月11
    日（星期四）為中秋節未上課，上訴人主張事後已於92年9
    月16日補課，證人甲○○雖稱該日是因9 月18日上訴人幼稚
    園有活動，校方要求調課，並非補中秋節之課云云，然證人
    甲○○係受僱於被上訴人，其證詞難免偏袒被上訴人而未可
    盡信，且依兩造約定，若為上訴人因素停課，費用不變，故
    應無所謂調課之理。又93月1 月1 日元旦（星期四）停課，
    上訴人主張已於93年1 月6 日（星期二）補課，被上訴人主
    張係因甲○○於92年12月22日請假，故於93年1 月6 日補課
    云云，然查92年12月份之報酬，已依兩造約定扣除12月22日
    之費用後給付完畢，況如有補課，衡情應於當月份補，為何
    先扣除費用後，又延至下個月份補課？故難認93年1 月6 日
    是補92年12月22日證人請假之課，上訴人主張係補93年1 月
    1 日元旦較為可採。故由以上3 次國定假日事後補課之情形
    觀之，上訴人所稱被上訴人同意國定假日事後補課，確為真
    實。
  (三)兩造之合約期間雖至93年1 月16日止，惟兩造所提計算方式
    均以93年1 月整月計算應上課天數，所不同者僅在於國定假
    日是否列入應上課天數，而國定假日應列入應上課天數已如
    前述，另參酌兩造無爭議之92年9 月份安親美語計算方式（
    安親美語自92年9 月8 日開始上課，以整個月之星期一、三
    、五計算，應上課天數為13天，實際上課天為9 天，費用為
    12,000元÷13天×9 天＝8,308 元），則93年1 月份幼兒美
    語應上課天數為18天，實際上課10日，被上訴人得領取之報
    酬為19,444元（35,000元÷18日×10日＝19,444元，元以下
    四捨五入）。安親美語應上課天數為13天，實際上課7 天，
    被上訴人得領取之報酬為6,462 元（12,000元÷13日×7 天
    ＝6,462 元，元以下四捨五入）。
  (四)至上訴人主張系爭合約書之合約期間為92年7 月9 日至93年
    1 月31日，是被上訴人應授課至93年1 月31日，惟被上訴人
    僅授課至93年1 月16日，上訴人於93年1 月27日通知被上訴
    人繼續授課，被上訴人仍置之不理，則依系爭合約書第6 條
    規定，被上訴人提前終止系爭合約，應賠償上訴人50,000元
    云云，查兩造間合約期間至93年1 月16日止，已如前述，是
    被上訴人授課至93年1 月16日並未違約，故上訴人主張被上
    訴人應賠償其50,000元，其主張為無理由。
五、綜上所述，上訴人應給付之93年1 月份報酬為25,906元（19
    ,444+6,462=25,906）， 扣除已付之24,258元，上訴人應再
    給付1,648 元。從而，被上訴人本於系爭合約，請求上訴人
    給付1,648 元，及自支付命令送達翌日即93年8 月17日起至
    清償日止，按年息5%計算之利息，為有理由，應予准許，逾
    此部分所為請求，洵屬無據，應予駁回。原審就上開不應准
    許部分，為上訴人敗訴之判決，尚有未洽，上訴意旨求予廢
    棄改判，為有理由，應由本院予以廢棄改判如主文第2 項所
    示。被上訴人請求應准許部分，原判決為上訴人敗訴之判決
    ，經核於法並無不合，上訴意旨求予廢棄改判，為無理由，
    應駁回其上訴。
六、本件判決基礎已臻明確，兩造其餘攻擊防禦方法及訴訟資料
    ，業經本院審酌，核與判決之結果不生影響，爰不一一論述
    ，併予敘明。
七、本件為小額訴訟事件，並依職權確定訴訟費用額共計2,500
    元（第一審裁判費1,000 元，第二審裁判費1,500 元），由
    上訴人負擔100 分之16即400 元，餘2,100 元由被上訴人負
    擔。
八、據上論結，本件上訴為一部有理由，一部無理由，依民事訴
    訟法第436 條之32、第449 條第1 項、第450 條、第436 條
    之19第1 項，第79條，判決如主文。
中　　華　　民　　國　　94　　年　　10　　月　　 3　　日
                  民事第一庭  審判長法  官　黃小瑩
                                    法  官  高愈杰
                                    法  官  陳麗芬
以上正本證明與原本無異。
本判決不得上訴。
中　　華　　民　　國　　94　　年　　10　　月　　 3　　日
                                    書記官  黃惠苹
